【裁判字號】    99,易緝,12
【裁判日期】    990629
【裁判案由】    竊盜
【裁判全文】
臺灣臺東地方法院刑事判決              99年度易緝字第12號
公  訴  人  臺灣臺東地方法院檢察署檢察官
被      告  甲○○
上列被告因竊盜案件，經檢察官提起公訴（99年度偵字第840號
），及追加起訴（99年度偵字第1169號），被告於本院準備程序
中就被訴事實為有罪陳述，本院裁定改依簡式程序審理，判決如
下：
      主   文
甲○○共同犯攜帶兇器竊盜罪，處有期徒刑陸月，如易科罰金以
新臺幣壹仟元折算壹日；扣案之破壞剪貳支，沒收。又犯竊盜未
遂罪，處有期徒刑貳月，如易科罰金以新臺幣壹仟元折算壹日。
應執行有期徒刑陸月，如易科罰金，以新臺幣壹仟元折算壹日；
扣案之破壞剪貳支，沒收。
      犯罪事實
一、甲○○與李明榮（所犯竊盜罪業經判決）共同基於意圖為自
    己不法所有之犯意聯絡，於民國（下同）99年4月11日16時3
    0分許，共同攜帶客觀上足以為兇器之金屬破壞剪2支，由甲
    ○○騎乘車牌號碼ZZR-822號機車載李明榮，前往臺東縣卑
    南鄉○○段356號地號（利吉村橋下防汛道路沙石場），李
    明榮即持上揭破壞剪剪斷電纜線，再由甲○○收集方式，將
    上址由乙○○負責看管並已停業之沙石場中之電纜線予以剪
    斷而竊得電纜線80公斤，嗣李明榮及甲○○於集中上開所竊
    得之電纜線80公斤時，為乙○○、沈韋村發現報警，為警循
    線查獲，並扣得破壞剪2支。
二、甲○○復意圖為自己之不法所有，於99年5月29日15時30分
    至16時之間，至臺東縣臺東市○○路305號（臺東縣警察局
    警察宿舍），在現場拾取不詳年籍人置在該址之螺絲起子及
    老虎鉗各1支，行竊臺東縣警察局管領之鋁窗外框，其已拆
    除1片鋁窗外框，惟正在拆除第2片鋁窗外框時，即為警當場
    查獲而未遂，並扣得上開行竊工具。
三、案經臺東縣警察局臺東分局報告臺灣臺東地方法院檢察署檢
    察官偵查起訴。
    理    由
一、上開犯罪事實迭據被告甲○○於警詢、偵查中及本院審理時
    自白不諱，核與共犯李明榮警、偵訊、本院審理中之供述，
    及證人沈韋村、乙○○、蔡宗人等人之警詢指述，情節相符
    ，並有贓物認領保管單、臺東縣警察局臺東分局照片黏貼紀
    錄表、臺東縣警察局刑警大隊偵二隊偵辦甲○○竊盜案證物
    照片附卷足稽，復有如犯罪事實欄之物扣案可參，被告自白
    與事實相符，得作為不利被告認定之依據，被告犯行洵堪認
    定，應依法論科。
二、按刑法第321條第1項第3款之攜帶兇器竊盜罪，係以行為人
    攜帶兇器竊盜為其加重條件，此所謂兇器，其種類並無限制
    ，凡客觀上足對人之生命、身體、安全構成威脅，具有危險
    性之兇器均屬之，且祇須行竊時攜帶此種具有危險性之兇器
    為已足，並不以攜帶之初有行兇之意圖為必要，此有最高法
    院79年臺上字第5253號判例意旨可資參照。被告第一次行竊
    時所使用之破壞剪，均屬金屬堅硬材質，客觀上係足以殺傷
    人生命、身體之器械，顯為具有危險性之兇器；核被告甲○
    ○就犯罪事實欄一所為，係犯刑法第321條第1項第3款之攜
    帶兇器竊盜罪，被告甲○○與李明榮就犯罪事實欄一所示犯
    行，均有犯意聯絡及行為分擔，均論以共同正犯。被告就犯
    罪事實欄二所為，則係犯刑法第32 0條第3項、第1項之普通
    竊盜未遂罪，被告就犯罪事實欄二之所為，雖已著手竊盜行
    為之實施，惟該等鋁窗外框尚未置於被告實力支配，其竊盜
    行為尚屬未遂，應依刑法第25條第2項之規定，減輕其刑；
    雖檢察官公訴意旨認被告此部分所為係犯刑法第321條第1項
    第3款之罪，惟因被告既係在行竊現場，隨手拾取不詳年籍
    者留置之螺絲起子及老虎鉗，作為行竊工具，其係隨機取得
    行竊工具當可認定，難認其基於竊盜故意攜帶兇器至場，所
    為即與刑法第321條第1項第3款之要件不符，故檢察官認此
    部分成立刑法第321條第3款之罪即有誤解，因普通竊盜與加
    重竊盜之基本事實相同，爰變更法條審理之。被告甲○○先
    後二次竊盜犯行，犯意各別，應分論併罰。爰審酌被告不思
    以正當方法賺取財物，為圖謀不法利得，不知尊重他人之財
    產權而竊取他人財物，履犯同質性竊盜案，惟衡酌被告所竊
    得之財物價值尚非甚鉅，於本院審理時終能坦承犯行，態度
    尚可，及其犯罪之目的、動機非善、智識程度一般等一切情
    狀，分別量處如主文所示之刑，諭知易科罰金折算標準，並
    定執行刑，及諭知易科罰金折算標準，以資懲儆。扣案如事
    實欄一所示破壞剪2支，既係共犯李明榮所有供犯罪事實欄
    一之犯罪所用之物，業據被告甲○○及共犯李明榮供明在卷
    ，爰依刑法第38條第1項第2款之規定，併予宣告沒收。至於
    被告實施犯罪事實欄二之犯行，所扣得之螺絲起子及老虎鉗
    各1支，既非被告所有，爰不另為沒收諭知。
據上論斷，依刑事訴訟法第300條、第273條之1、第299條第1項
前段，刑法第28條、第321條第1項第3款、第320條第3項、第1項
、第25條第2項、第41條第1項前段、第51條第5款、第38條第1項
第2款，刑法施行法第1條之1第1項、第2項前段，判決如主文。
本案經檢察官丙○○到庭執行職務。
中    華    民    國    99    年    6    月    29    日
                  刑事第一庭  法  官  陳義忠
以上正本證明與原本無異。
如不服本判決應於收受送達後10日內向本院提出上訴書狀，並應
敘述具體理由；其未敘述上訴理由者，應於上訴期間屆滿後20日
內向本院補提理由書（均須按他造當事人之人數附繕本）。「切
勿逕送上級法院」。告訴人或被害人對於本判決如有不服，請書
具不服之理由狀，請求檢察官上訴者，其上訴期間之計算係以檢
察官收受判決正本之日期為準。
                              書記官  黃健豪
中    華    民    國    99    年    6    月    29    日
中華民國刑法第320條
意圖為自己或第三人不法之所有，而竊取他人之動產者，為竊盜
罪，處5年以下有期徒刑、拘役或5百元以下罰金。
意圖為自己或第三人不法之利益，而竊佔他人之不動產者，依前
項之規定處斷。
前二項之未遂犯罰之。
中華民國刑法第321條
犯竊盜罪而有左列情形之一者，處 6 月以上、 5 年以下有期徒
刑：
一、於夜間侵入住宅或有人居住之建築物、船艦或隱匿其內而犯
    之者。
二、毀越門扇、牆垣或其他安全設備而犯之者。
三、攜帶兇器而犯之者。
四、結夥三人以上而犯之者。
五、乘火災、水災或其他災害之際而犯之者。
六、在車站或埠頭而犯之者。
前項之未遂犯罰之。

司法院資訊處製作；財團法人民間司法改革基金會備份。
